臺灣宜蘭地方法院刑事判決　　　　　　　100年度訴字第155號
公　訴　人　臺灣宜蘭地方法院檢察署檢察官
被　　　告　藍萬陽
上列被告因毒品危害防制條例案件，經檢察官提起公訴（100年
度毒偵字第209號），被告於準備程序中就被訴事實為有罪之陳
述，經本院合議庭裁定改行簡式審判程序，並判決如下：
    主  文
藍萬陽施用第一級毒品，累犯，處有期徒刑壹年壹月。
    犯罪事實
一、藍萬陽於民國89年間因施用毒品案件，經本院89年度毒聲字
    第509號裁定令入勒戒處所觀察、勒戒後，認無繼續施用毒
    品之傾向，經臺灣宜蘭地方法院檢察署檢察官98年度毒偵字
    第795號為不起訴處分確定。於90年間復因施用毒品案件，
    經本院90年度毒聲字第242號裁定令入勒戒處所觀察、勒戒
    後，因認有繼續施用毒品之傾向，經本院90年度毒聲字第38
    7號裁定令入戒治處所施以強制戒治，嗣經本院90年度毒聲
    字第774號裁定停止戒治，所餘戒治期間付保護管束，於91
    年5月25日保護管束期滿視為執行完畢，並經本院90年度訴
    字第216號判處有期徒刑10月確定，於95年1月25日執行完畢
    ；於95年間又因施用毒品案件，經本院95年度訴字第323號
    判處有期徒刑11月確定，嗣經本院96年度聲減字第162號裁
    定減刑為有期徒刑5月15日，於96年7月16日執行完畢；於96
    年間另因施用毒品案件，經本院96年度訴字第650號判處有
    期徒刑1年確定；於97年間復因施用毒品案件，經本院以97
    年度訴字第133號、97年度訴字第249號分別判處有期徒刑1
    年、10月，並經本院97年度聲字第525號裁定應執行有期徒
    刑1年7月確定（此部分未執行完畢）。詎仍未戒除毒癮，復
    基於施用第一級毒品海洛因之犯意，於100年1月25日晚上某
    時，在宜蘭縣羅東鎮○○路某租賃處所內，以針筒注射之方
    式，施用第一級毒品海洛因1次。嗣於100年1月26日上午10
    時20分許，經警通知到場採其尿液送驗，結果檢出鴉片類陽
    性反應而查獲。
二、案經宜蘭縣政府警察局羅東分局報告臺灣宜蘭地方法院檢察
    署檢察官偵查起訴。
    理  由
一、本案被告藍萬陽所犯係死刑、無期徒刑、最輕本刑為3年以
    上有期徒刑以外之罪，其於準備程序中就前揭被訴事實為有
    罪之陳述，經受命法官告知簡式審判程序之旨，並聽取被告
    、辯護人與公訴人之意見後，本院認無不得或不宜改依簡式
    審判程序進行之情事，依刑事訴訟法第273條之1第1項、第
    284條之1規定，裁定本案由受命法官獨任進行簡式審判程序
    ，合先敘明。
二、上開犯罪事實，業據被告於本院審理時坦承不諱，又被告於
    前述時間為警查獲時，經警採集其尿液送慈濟大學濫用藥物
    檢驗中心檢驗之結果，確呈嗎啡類陽性反應（海洛因施用後
    經代謝以嗎啡狀態排出體外），此有宜蘭縣政府警察局羅東
    分局列管毒品人口尿液檢體採集送驗紀錄表、慈濟大學濫用
    藥物檢驗中心檢驗總表1份附卷可資佐憑，是被告上開自白
    確與事實相符，足堪認定。
三、按毒品危害防制條例於92年7月9日修正公布，自93年1月9日
    施行，其中第20條、第23條將施用毒品之刑事處遇程序，區
    分為「初犯」及「5年內再犯」、「5年後再犯」。依其立法
    理由之說明：「初犯」，經觀察、勒戒或強制戒治後，應為
    不起訴處分或不付審理之裁定；經觀察、勒戒或強制戒治執
    行完畢釋放後，「5年內再犯」者，因其再犯率甚高，原實
    施之觀察、勒戒及強制戒治既已無法收其實效，爰依法追訴
    或裁定交付審理。至於經觀察、勒戒或強制戒治執行完畢釋
    放後，「5年後再犯」者，前所實施之觀察、勒戒或強制戒
    治已足以遮斷其施用毒品之毒癮，為期自新及協助其斷除毒
    癮，仍適用「初犯」規定，先經觀察、勒戒或強制戒治之程
    序。從而依修正後之規定，僅限於「初犯」及「5年後再犯
    」二種情形，始應先經觀察、勒戒或強制戒治程序。倘被告
    於5年內已再犯，經依法追訴處罰，縱其第3次（或第3次以
    上）再度施用毒品之時間，在初犯經觀察、勒戒或強制戒治
    執行完畢釋放5年以後，已不合於「5年後再犯」之規定，且
    因已於「5年內再犯」，顯見其再犯率甚高，原實施觀察、
    勒戒或強制戒治，已無法收其實效，即應依該條例第10條處
    罰（參閱最高法院95年度第7次刑事庭會議）。查被告於89
    年間因施用毒品案件，經本院89年度毒聲字第509號裁定令
    入勒戒處所觀察、勒戒後，認無繼續施用毒品之傾向，經台
    灣宜蘭地方法院檢察署檢察官98年度毒偵字第795號為不起
    訴處分確定；於90年間復因施用毒品案件，經本院90年度毒
    聲字第242號裁定令入勒戒處所觀察、勒戒後，因認有繼續
    施用毒品之傾向，經本院90年度毒聲字第387號裁定令入戒
    治處所施以強制戒治，令入戒治處所施以強制戒治，嗣經本
    院90年度毒聲字第774號裁定停止戒治，所餘戒治期間付保
    護管束，於91年5月25日保護管束期滿視為執行完畢，並經
    本院90年度訴字第216號判處有期徒刑10月確定；於95年間
    又因施用毒品案件，經本院95年度訴字第323號判處有期徒
    刑11月確定，嗣經本院96年度聲減字第162號裁定減刑為有
    期徒刑5月15日；於96年間另因施用毒品案件，經本院96年
    度訴字第650號判處有期徒刑1年確定；於97年間復因施用毒
    品案件，經本院以97年度訴字第133號、97年度訴字第249號
    分別判處有期徒刑1年、10月，並經本院97年度聲字第525號
    裁定應執行有期徒刑1年7月確定，有臺灣高等法院被告前案
    紀錄表在卷可佐，足認被告於強制戒治執行完畢後，5年內
    已再犯施用毒品罪，經依法追訴處罰後，又再犯本件施用第
    一級毒品之罪，揆諸前揭說明，本件事證明確，被告犯行洵
    堪認定，應予依法論科。
四、核被告所為，係違反毒品危害防制條例第10條第1項施用第
    一級毒品罪。其施用前持有第一級毒品之低度行為，為其施
    用第一級毒品之高度行為所吸收，不另論罪。被告前間因施
    用毒品案件，經本院90年度訴字第216號判處有期徒刑10月
    確定，於95年1月25日執行完畢；又因施用毒品案件，經本
    院95年度訴字第323號判處有期徒刑11月確定，嗣經本院96
    年度聲減字第162號裁定減刑為有期徒刑5月15日，於96年7
    月16日執行完畢，此有卷附臺灣高等法院被告前案紀錄表可
    按，其受有期徒刑之執行完畢，5年內故意再犯有期徒刑以
    上之本罪，為累犯，依刑法第47條第1項加重其刑。爰審酌
    被告前有多次前科，素行未佳，經觀察、勒戒及強制戒治，
    又經本院多次就其施用毒品犯行判刑後，仍未能知所警惕，
    一再觸犯施用毒品犯行，惟犯罪後坦承不諱之態度等一切情
    狀，量處如主文所示之刑，以示懲儆。
據上論斷，應據上論斷，應依刑事訴訟法第273之1第1項、第299
條第1項前段，毒品危害防制條例第10條第1項，刑法第11條前段
、第47條第1項，判決如主文。
本案經檢察官王清白到庭執行職務。
中    華    民    國   100    年    5     月    20    日
                  刑事第二庭  法  官  張育彰
以上正本證明與原本無異。
如不服本判決應於收受本判決後10日內向本院提出上訴書狀，並
應敘述具體理由。若未敘述理由者，應於上訴期間屆滿後20日內
向本院補提理由書狀(均須按他造當事人之人數附繕本)。
                              書記官  陳靜宜
中    華    民    國   100    年    5     月    20    日
附錄本案論罪科刑法條全文
毒品危害防制條例第10條第1項
施用第一級毒品者，處6月以上5年以下有期徒刑。